Inventaris van het archief van dr. P.J. Koets [levensjaren 1901-1995], 1920-1982
Nationaal Archief, Den Haag
- Bijzonder, II.
  - Directeur van het Kabinet van de Gouverneur-Generaal (1946-1948) en van de hoge vertegenwoordiger van de Kroon (1948-1949), B.
    - Militaire aangelegenheden, 6.
      - Verslag van de besloten bijeenkomst met functionarissen van het ministerie van Defensie van de Republiek Indonesia, gehouden te Pematang Siantar op. In het Indonesisch., 6 december 1946; 414; 1 stuk
      - Nota van H.J. van Mook aan de Commissie-Generaal betreffende de militaire samenwerking. Doorslag., 11 april 1947; 415; 1 stuk
      - Legerorder van S.H. Spoor voor alle militaire gezaghebbenden inzake de voorlichting over de taak van de Nederlandse strijdkrachten in Indonesië., 22 april 1947; 416; 1 stuk
      - Memorandum van S.H. Spoor inzake de Nederlandse troepensterkten op Java en Sumatra, met potloodaantekeningen en begeleidbrief., Mei 1947; 417; 3 stukken
      - Nota over de politiële actie vooral over eventuele uitbreiding van de actie in Djocja. Doorslag., 31 juli 1947; 418; 1 stuk
      - Stukken betreffende de eerste politiële actie tegen de Republiek., Augustus-september 1947; 419; 1 omslag
      - Notulen van de bespreking van de Lt. GG, S.H. Spoor en H.L.F. K. van Vredenburch met leden van de technische commissie over de "cease fire" resolutie. Met bijlagen. Doorslag., 15 november 1947; 420; 3 stukken
      - Tekst van de overeenkomst betreffende een staakt-het-vuren., z.j. (1947); 421; 1 stuk
      - Memorandum van n.n. voor H.F.L.K. van Vredenburch betreffende de totstandkoming van de resolutie van de Veiligheidsraad van 1 augustus 1947 en het begrip van het staken van het vuren en van de vijandelijkheden. In het Nederlands en het Engels. Doorslag., 8 december 1947; 422; 1 stuk
      - Memorandum van H.J. van Mook en H.F.L.K. van Vredenburch naar aanleiding van de nota van de CLG (legercommandant) voor de commissie van Nederlandse Technici. Met bijlagen., December 1947; 423; 1 omslag
      - Verslag van de vergadering van de Nederlandse delegatie van 19 december 1947 over het staken van de vijandelijkheden., 424; 1 stuk
      - Memorandum van S.H. Spoor betreffende de organisatie-opbouw van de landstrijdkrachten in de Verenigde Staten van Indonesië. Met bijlagen., Februari 1948; 425; 1 omslag
      - Brief van Moh. Roem aan de voorzitter van de UNCI betreffende de gewelddadige dood van dr. Masdulkah Nasution, aangeboden door T.K. Critchley aan T. Elink Schuurman. In het Engels., Februari 1948; 426; 2 stukken
      - Memorandum van H.J. van Mook aan de legercommandant betreffende de bewapening van de Tentara Nasional Indonesia. Afschrift., 9 februari 1948; 427; 1 stuk
      - Memorandum van S.H. Spoor betreffende de ontwikkeling van de militair-politieke situatie in Indonesië. Met begeleidingsbrief., 15 september 1948; 428; 2 stukken
      - Memorandum houdende commentaar van S.H. Spoor betreffende de defensie-paragrafen in de Amerikaanse voorstellen van 10 september 1948., 16 september 1948; 429; 1 stuk
      - Brieven van de Nederlandse delegatie aan de CGD over infiltratie van gewapende republikeinse troepen in door Nederland beheerst gebied. Met bijlagen. Afschriften., Oktober 1948; 430; 1 omslag
      - Brief van S.H. Spoor betreffende de onverbiddelijkheid van militaire operaties in het conflict met de Republiek., 20 oktober 1948; 431; 1 stuk
      - Stukken betreffende de overtreding van de wapenstilstand. In het Engels., December 1948; 432; 1 omslag
      - Memorandum van Koets aan de H.V.K. betreffende de voorlichtingsbulletins van de dienst voor legercontacten. Doorslagen. Met bijlage: brief van S.H. Spoor aan de H.V.K., December 1948; 433; 1 omslag
      - Stukken betreffende de tweede politiële actie tegen de Republiek en de toestand na de actie. In het Nederlands, Engels en Indonesisch., December 1948-maart 1949; 434; 1 omslag
      - Stukken van de sub-commissie II van de UNCI betreffende het staken van de vijandelijkheden tussen Nederland en Indonesië. In het Nederlands en Engels., December 1948-mei 1949; 435; 1 omslag
        Zie ook in inventarisnummers 202-217 en 250-275.
      - Brief van Koets aan de HVK betreffende de politieke berichtgeving van militaire zijde. Met bijlage. Doorslagen., Januari 1949; 436; 2 stukken
      - Brief van R.E. Lisle aan T. Elink Schuurman met vragen aangaande de militaire situatie en de militaire actie in Indonesië. In het Engels. Afschrift., 7 februari 1949; 437; 1 stuk
      - Telegrammen inzake het incident tussen de Republikeinse en de Nederlandse troepen op 18 maart 1949 tussen Medan en Brastagi, aangeboden door J.H. van Roijen aan de voorzitter van de UNCI. In het Nederlands, Engels en Indonesisch. Afschriften., Maart-april 1949; 438; 1 omslag
      - Memorandum van Koets aan de HVK betreffende de houding van generaal S.H. Spoor. 12 maart 1949. Minuut. Met getypt afschrift., z.j. (ca. 1965); 439; 2 stukken
      - Rapport van de UNCI aan de Veiligheidsraad betreffende de militaire situatie in Indonesië, aangeboden door J.H. Romanos aan J.H. van Roijen. In het Engels. Afschrift., April 1949; 440; 2 stukken
      - Brief van sultan Hamid II aan Soekarno houdende een felicitatie met het succes van de Roem-van Roijen-verklaring. In het Indonesich. Afschrift., 10 mei 1949; 441; 1 stuk
      - Nota van n.n. aan D.C. Buurman van Vreeden betreffende de Amerikaanse en Australische militaire waarnemers en de mogelijkheden van wapensmokkel uit Australië. Doorslag., 29 juli 1949; 442; 1 stuk
        Waarschijnlijk van A.H.J. Lovink.
      - Stukken betreffende het staken van de vijandelijkheden met exemplaar voor de gids voor uitvoering van het staken van de vijandelijkheden. In het Nederlands, Engels en Indonesisch., Mei-augustus 1949; 443; 1 omslag
      - Teksten van de redevoeringen van de HVK en Soekarno ter gelegenheid van de afkondiging van de orders tot het staken van de vijandelijkheden, gehouden op. In het Nederlands en Indonesisch., 3 augustus 1949; 444; 3 stukken
      - Nota van Ch.O. van der Plas aan de HVK betreffende de "infiltratie van de Tentara Nasional Indonesia". Doorslag., 22 augustus 1949; 445; 1 stuk
      - Samenvatting van de vergaderingen van de "Central Joint Board". In het Engels., Augustus-oktober 1949; 446; 1 omslag
        De "Central Joint Board" was een onderdeel van de UNCI, belast met militaire zaken.
      - Stukken van de sub-commissie V van de UNCI betreffende het onderhoud van de Tentara Nasional Indonesia. In het Nederlands en het Engels., Augustus-november 1949; 447; 1 omslag
      - Nota betreffende het betoog van S.B.N. Moorman in de vergadering van de Nederlandse delegatie van. Afschrift., 10 september 1949; 448; 1 stuk
      - Tekst van de verklaring van J.G. de Beus namens de Nederlandse delegatie in de "Central Joint Board" op. In het Engels., 28 oktober 1949; 449; 1 stuk
      - Lijst van het personeel van de "Military Executive Board"., November 1949; 450; 1 stuk.
      - Brief van J. Deinema aan V.J. Koningsberger betreffende de situatie in Madioen. Afschrift., 14 november 1949; 451; 1 stuk
      - Nota van J.E. Ysebaert betreffende te verwachten moeilijkheden bij de uitvoering van het militair ontruimingsplan voor Sumatra., 16 november 1949; 452; 1 stuk
      - Aantekeningen van n.n. aangaande memorandum over het militaire vraagstuk van de republikeinse regering., z.j. (ca. 1949); 453; 1 stuk
      - Memorandum van J.J. van de Velde inzake ontruiming van Bagan, Pakan Baroe, Rengat, Bengkulen en Korintji. Kopie., 19 november 1949; 454; 1 stuk
      - Tekst van de clausule voor militaire bijstand. Concept., December 1949; 455; 1 stuk
      - Samenvatting van het besprokene tijdens de vergadering van de commissie luchtstrijdkrachten gehouden op, 14 december 1949; 456; 1 stuk
      - Opgave van de voorlopige samenstelling van de Werkcommissie voor militaire en veiligheidsaangelegenheden van de contact-commissie uit de VFR en de PPN. Met begeleidbrief van het secretariaat van de contact-commissie uit de VFR., December 1949; 457; 2 stukken
      - Telegram van J.E. Ysebaert aan de Nederlands-Indische regering inzake de ontruiming van bezette gebieden op Sumatra. Afschrift., z.j. (ca. 1949); 458; 1 stuk
      - Tekst van de richtlijnen nummer 2 aangaande de militaire plechtigheden met betrekking tot de overdracht van de territoriale verantwoordelijkheid, aangeboden door de generaal-majoor D.R.A. van Lingen., December 1949; 459; 1 omslag
    - Financieel-economische aangelegenheden, 7.
      - Memorandum van de secretaris van staat voor Binnenlandse Zaken, betreffende sultanaatsfondsen bij de Javasche Bank., z.j. (1946); 460; 1 stuk
      - Tekst van de redevoering van J.E. van Hoogstraten van 23 juli 1946 betreffende de economische toestand in Indonesië., 461; 1 stuk
      - Memorandum van C.H.V. de Villeneuve over de ontwikkeling van en de controle op het economisch apparaat in Nederlands-Indië., (1947); 462; 1 stuk
      - Nota van H.J. van Mook aan de Commissie-Generaal betreffende het tot-overeenstemming-komen met de Indonesiërs in verband met de financiële en militaire positie van Nederland. Doorslag., 11 april 1947; 463; 1 stuk
      - Brief van J.E. van Hoogstraten aan H.J. van Mook betreffende de onderhandelingen op economisch gebied met dr Gani. Met bijlage., Mei 1947; 464; 2 stukken
      - Nota over de boycot van Australië tegen Nederlandse schepen. Kopie., 4 augustus 1947; 465; 1 stuk
      - Nota van n.n. betreffende de economische situatie in het republikeinse binnenland. Doorslag., 28 november 1947; 466; 1 stuk
      - Brief van Soemitro aan A.P. Lim betreffende de Banking and Trading Corporation (B.T.C.). Afschrift in het Engels., 12 december 1947; 467; 1 stuk
      - Memorandum van de Lt. GG betreffende een handelscontract met Matthew Fox., 1 juli 1948; 468; 1 stuk
      - Stukken betreffende de restrictie op de Indonesische handel., Juli 1948; 469; 1 omslag
      - Memorandum van E. de Vries over enkele sociaal-economische aspecten van Indonesië., 1948; 470; 1 stuk
      - Tekst van de redevoering van de vice-voorzitter van het werk-comité van het KNIP (Komite Nasional Indonesia Poesat) bij de begroting van de republikeinse regering in Djocja, gehouden op, 6 juli 1949; 471; 1 stuk
      - Nota van H.J. van Mook inzake steunverlening aan de Republiek op economisch gebied. Doorslag., 6 december 1949; 472; 1 stuk
      - Grafieken over de economische situatie in Indonesië in de jaren, 1948 tot 1949; 473; 2 stukken
    - Contacten met de pers, 8.
      - Ontwerp van een code-telegram van L.J.M. Beel aan W. Drees, E.M. J.A. Sassen en D.U. Stikker, betreffende de berichtgeving over de Indonesische kwestie in binnen- en buitenland., z.j.; 474; 1 stuk
      - Briefwisseling tussen Koets en P.H. Angenent betreffende gegevens voor de RVD ter voorlichting van de pers bij eventuele acties., 19 juni-14 juli 1947; 475; 1 omslag
      - Memorandum betreffende het aspect public relation bij het bezoek van de delegaties van Oost-Indonesië en West-Borneo met Koets e.a., aan de Verenigde Staten van Amerika. In het Engels. Doorslag., Augustus 1947; 476; 1 stuk
      - Rapport van T.S. Menkel over het bezoek van Amerikaanse journalisten aan Indonesië. Doorslag., 28 juni 1949; 477; 1 stuk
    - Overige aangelegenheden, 9.
      - Nota over moeilijkheden betreffende personeelsvoorziening in de buitengewesten., z.j.; 478; 1 stuk
      - Nota's van n.n. over kolonialisme na de oorlog ten aanzien van Nederlands-Indië. Met losse aantekeningen van Koets., 1946. 1977; 479; 2 stukken
      - Nota van het hoofd van de afdeling Intelligence en Loyaliteitsonderzoek Santoso betreffende de Japanse Islam-propaganda. Met als bijlage een stuk houdende antwoorden van Santoso op opmerkingen van Ch.O.van der Plas naar aanleiding van deze nota. Kopieën., 23 februari 1946; 480; 1 omslag
      - Stuk houdende beroep op Nederlandse volk van Th. Fruin, J. Ozinga, ds. J. Verkuyl en E. de Vries, om de weg van vreedzaam overleg met de Indonesische regering te ondersteunen. Kopie., 8 mei 1946; 481; 1 stuk
      - Stuk houdende verslag van R. Tumbelaka over de medische en algemene toestanden in Bandoeng., 16 mei 1946; 482; 1 stuk
      - Rapport van W.A. van Goudoever over gesprekken met gedelegeerden betreffende de plaats die het Rood-Wit in het vrije deel van de buitengewesten inneemt., 16 juli 1946; 483; 1 stuk
      - Nota's van H.J. van Mook over de oplossing van politieke en economische moeilijkheden in verschillende Aziatische landen en de samenwerking hierbij van de westerse mogenheden. Kopieën, 11 en 27 februari 1947; 484; 2 stukken
      - Memorandum van de directeur-generaal van Algemene Zaken betreffende het bahasa Indonesia en de Nederlandse taal., 13 februari 1947; 485; 1 stuk
      - Nota van Koets betreffende de rood-witte vlag aan het huis van dr. Gani., 30 december 1947; 486; 1 stuk
        Zie ook inventarisnummer 348.
      - Nota van n.n. inzake de vraag of 27 februari 1942 beschouwd moet worden als datum voor nationale herdenking van de slag in de Javazee., z.j. (ca. 1947); 487; 1 stuk
      - Tekst van een rede gehouden voor de leden van de "Cercle Gaulois" aangaande het Indonesische vraagstuk. In het Frans., 6 augustus 1947; 488; 1 stuk
      - Stukken betreffende de conferentie van het I.L.O. (Internationale Arbeidsorganisatie) te New Delhi. In het Nederlands en het Engels., Oktober-november 1947; 489; 1 omslag
      - Stukken betreffende de taal, cultuur en het onderwijs van de minderheden in het algemeen., z.j. (ca. 1947); 490; 1 omslag
      - Stukken betreffende de vrijheid van godsdienst., z.j. (ca. 1948); 491; 1 omslag
      - Overzicht van de werkzaamheden van het kantoor van de Adviseur voor Islamitische zaken. Doorslag., 11 maart 1948; 492; 1 stuk
      - Stukken betreffende het ontwerp-verdrag tot economische samenwerking voortvloeiende uit hulpverlening van de Verenigde Staten aan West-Europa., Mei-juli 1948; 493; 1 omslag
      - Stukken betreffende het "Interim government of India". In het Engels., z.j. (ca. 1948); 494; 1 omslag
      - Stukken betreffende de aanstelling van J. Soewakjo tot adjunct-inspecteur van het middelbaar onderwijs 1949. Met losse aantekeningen van Koets., 495; 1 omslag
      - Rapport van n.n. betreffende de regeringsvoorlichtingsdienst in New York. Doorslag., z.j. (ca. 1949); 496; 1 stuk
        Waarschijnlijk van S.A. Almassawa.
      - Memorandum van n.n. aan de H.V.K. betreffende de uitnodiging voor de anti-communistische Pacific Alliance. Doorslag., 14 juli 1949; 497; 1 stuk
      - Brief van de regeringscommissaris voor de papierdistributie aan de Nederlands-Indische Drukkers- en Uitgeversmaatschappij betreffende papiertoewijzing voor Het Dagblad. Doorslag., 22 september 1949; 498; 1 stuk
      - Verslag van een vergadering van de Financieel-Economische Raad op, 13 oktober 1949; 499; 1 stuk
        Koets woonde deze vergadering bij in verband met de bespreking over de planning van het onderwijs in Indonesië.
      - Doorslag van brief van de schoonzuster van Koets aan haar dochter betreffende een rampok op de onderneming Tanara., z.j.; 500; 1 stuk
      - Correspondentie betreffende C. Matheo. Afschriften., November 1949-augustus 1950; 501; 4 stukken
      - Aantekeningen van Koets over de rol van het Nederlands in het onafhankelijke Indonesië., 18 februari 1950; 502; 1 stuk
  - Hoofdredacteur van het Parool (1951-1961), C.
    - Briefwisseling, 1.
      - Ingekomen en doorslagen van uitgaande brieven., 1951-1961; 503-506; 4 omslagen
        - A-G., 503
        - H-M., 504
        - N-S., 505
        - T-W., 506
    - Plakboeken en losse kranteartikelen, 2.
      - Plakboeken met hoofdartikelen van zijn hand afgedrukt in Het Parool., 1951-1960; 507-514; 8 banden
        - 1951-1952, 507
        - 1952-1953, 508
        - 1954, 509
        - 1954-1955, 510
        - 1955-1956, 511
        - 1956-1958, 512
        - 1958-1959, 513
        - 1959-1960, 514
      - Kranteartikelen van zijn hand afgedrukt in Het Parool., December 1955-september 1960; 515-516; 2 pakken
        - 31 december 1955-31 december 1960, 515
        - 2 januari-27 september 1961, 516
      - Kranteknipsel met reactie op het artikel van P. 't Hoen over Indonesië., 3 januari 1953; 517; 1 stuk
    - Redactionele beleidsstukken, 3.
      - Akte van oprichting van de stichting Het Parool op 1 december 1945. Afschrift., z.j. (ca. 1951); 518; 1 stuk
      - Stukken houdende zijn benoeming en ontslag als hoofdredacteur van Het Parool., Maart 1951 en juli 1961; 519; 1 omslag
      - Ingekomen brieven en minuten van uitgaande brieven aangaande zijn benoeming en afscheid als hoofdredacteur van Het Parool., Maart-mei 1951 en augustus-oktober 1961; 520; 1 omslag
        De namen van de briefschrijvers zijn verwerkt in de lijst van correspondenten en de index.
      - Brief van F.J. Goedhart aan L.A. Donker betreffende bepaalde redevoeringen van de koningin en de gevolgen hiervan bij de komende kabinetsformatie. Afschrift., 25 april 1952; 521; 1 stuk
      - Brieven van F.J. Goedhart aan W. Drees en J.A.W. Burger en van W. Drees aan F.J. Goedhart betreffende een publicatie in Het Parool over de kwestie Nieuw-Guinea. Afschriften., Februari 1952; 522; 1 omslag
      - Brief van F.J. Goedhart aan de minister van voorlichting in Indonesië betreffende bepaalde beschuldigingen van dit ministerie aan het adres van Goedhart. Afschrift., 10 december 1952; 523; 1 stuk
      - Rapport van het directie-secretariaat van Het Parool getiteld "Resultaten van de enquête onder Parool-abonné's"., 3 januari 1953; 524; 1 stuk
      - Brief van F.J. Goedhart aan W. van Norden aangaande opmerkingen van A. Meyer aan W. Wittkampf betreffende aankopen van Het Parool., 13 oktober 1954; 525; 1 stuk
      - Stukken betreffende publicaties van J. Huyts en hierdoor ontstane moeilijkheden in verband met zijn oorlogsverleden., September 1955; 526; 3 stukken
      - Nota van Koets betreffende het redactionele beleid., 24 januari 1956; 527; 1 stuk
      - Stukken betreffende het conflict tussen F.J. Goedhart en Koets., November-december 1956; 528; 1 omslag
      - Stukken houdende opmerkingen over F.J. Goedhart aangaande zijn medewerking aan Het Parool., Februari-september 1957; 529; 1 omslag
      - Brief van F.J. Goedhart aan P. Sanders aangaande de positie van de stichting Het Parool. Afschrift., 9 september 1957; 530; 1 stuk
      - Stukken houdende reacties op de artikelen van Pieter 't Hoen., December 1957-juni 1958; 531; 1 omslag
        Pieter 't Hoen is F.J. Goedhart.
      - Notitie van Koets ten aanzien van de nucleaire bewapening., 2 juni 1958; 532; 1 stuk
      - Kranteknipsel met foto's houdende de tekeningen van W. Hussem en W. Sinemus aangaande de uitreiking van de Jacob Marisprijs., Augustus 1958; 533; 3 stukken
      - Tekst van de bevoegdheden en verantwoordelijkheden van de directie en de hoofdredactie van Het Parool. Met begeleidbrief van H.W. Sandberg aan P. Sanders. Afschriften., Oktober 1959; 534; 2 stukken
    - Nagekomen stukken, 4.
      - Stukken betreffende de redactionele houding van Het Parool bij het huwelijk van kroonprinses Beatrix met de heer Von Amsberg., Oktober-december 1965; 535; 1 omslag
  - Leider van de Unesco-Missie naar Somalië (1962), D.
    - Ingekomen stukken betreffende de missie van de onderwijsgroep van de Unesco naar Somalië., Februari-juli 1962; 536; 1 omslag
    - Stukken houdende programma's voor de onderwijsdelegatie van de Unesco in Somalië., Maart-april 1962; 537; 2 stukken
    - Aantekeningen gemaakt tijdens de Unesco-missie naar Somalië., 1962; 538; 2 katernen
  - Lid van de Partij van de Arbeid (1951-1974), E.
    - Ingekomen en doorslagen van uitgaande brieven., Februari 1951 - oktober 1974; 539; 1 omslag
    - Circulaires houdende een adres van Koets en andere leden aan het bestuur van de Partij van de Arbeid met voorstellen om de Europese integratie, de verhouding tot Indonesië en de nationale omroep in het urgentieprogram op te nemen., Oktober-december 1951; 540; 2 stukken
    - Verslag van de vergadering van de commissie buitenland van de P.v.d.A., 24 februari 1965; 541; 1 stuk
    - Stukken betreffende het dertiende kongres van de Partij van de Arbeid., Januari-maart 1971; 542; 1 omslag
  - Lid van de "International Socialist Study Group on the situation of Jews in the U.S.S.R." (1963-1967), F.
    - Ingekomen en doorslagen van uitgaande brieven., Oktober 1961 april 1967; 543; 1 omslag
    - Brochure getiteld "Report of an International socialist study group of the Jews in the U.S.S.R.", April 1964; 544; 1 stuk
    - Memorandum van de "International Jewish Labor Bund" betreffende de positie van de Joden in de Sowjet-Unie. In het Engels., 10 maart 1967; 545; 1 stuk
  - Overige werkzaamheden, G.
    - Aantekeningen van Koets gemaakt voor een inleiding over objectieve geschiedschrijving, voor de sectie geschiedenis van het Bataviaasch genootschap, (1938); 546; 1 omslag
    - Stukken betreffende de Tacituskring te Batavia., 1938; 547; 1 omslag
    - Syllabi van cursussen over de betekenis der antieke cultuur voor de moderne beschaving gehouden door Koets voor de Volksuniversiteit te Batavia. Z.j. Met losse aantekeningen van Koets., 1977; 548; 1 omslag
    - Stukken betreffende een in juni-juli 1950 door de N.B.B.S. georganiseerde voorlichtingsreis voor studenten. Met na die reis ingekomen brieven van enkele passagiers., Juni 1950-januari 1951; 549; 1 omslag
      Koets heeft aan deze reis zijn medewerking verleend.
    - Brieven opgemaakt en ontvangen als bestuurslid van de Van Deventer-Maasstichting., Mei 1950-mei 1961; 550; 4 stukken
    - Stukken betreffende een NATO-studentenseminar, georganiseerd door de Nederlandse regering, waarvan Koets de leiding had. Met drie foto's., Mei 1962-december 1962; 551; 1 omslag
    - Stukken betreffende de serie "The country we live in", van de Volksuniversiteit, waar Koets een voordracht heeft gehouden., 1967-1968; 552; 1 omslag
    - Stukken betreffende de Birma-reünie in mei 1967., Februari-mei 1967; 553; 1 omslag
    - Stukken betreffende de Birma-reünie van 30 mei 1973 en andere zaken voor de leden van het Comité Birmalijn van belang., Juli-augustus 1969; 554; 1 omslag
      Zie ook inventarisnummer 580.
    - Stukken betreffende een gesprek tussen C. Smit en Koets inzake het Indonesische vraagstuk. Met losse aantekeningen van Koets., September-oktober 1969; 555; 2 stukken
    - Lijst houdende vragen, gesteld door een werkgroep (college parlementaire geschiedenis) uit Leiden betreffende Nederlands-Indië., 20 mei 1970; 556; 1 stuk
    - Stukken betreffende het onderwijscongres "Knelpunten in een constructief onderwijsbeleid van het lokale bestuur"., 1971; 557; 1 omslag
      Koets heeft dit congres voorgezeten.
    - Aantekeningen van Koets gemaakt ten behoeve van het geven van een gastcollege over de Indonesische kwestie op de Erasmusuniversiteit in Rotterdam, 1973; 558; 1 omslag
    - Stukken betreffende de herdenkingsbijeenkomst in de Westerkerk te Amsterdam, ter gelegenheid van het 25-jarig regeringsjubileum van koningin Juliana. 1973-1974. Met losse aantekeningen van Koets., 1977; 559; 1 omslag
      Koets heeft tijdens deze bijeenkomst gesproken. Zie ook inventarisnummer 582.
    - Tekst van een tafelrede gehouden door A.D. de Groot bij het diner ter gelegenheid van het afscheid van Koets als voorzitter van het Research Instituut voor Toegepaste Psychologie (R.I.T.P.)., z.d; 560; 1 stuk
- Documentatie, III.
  - Kranteknipsels, 1.
    - Exemplaar van SEAC (services newspaper of South East Asia Command) met een chronologisch overzicht van de Tweede Wereldoorlog., Augustus 1945; 561; 1 stuk
    - Weekblad "Ronde Tafel" van, waarin is opgenomen een artikel over de conferentie van Pangkal Pinang., 18 oktober 1946; 562; 1 stuk
    - Kranteknipsels over het bezoek van de groep dr. Koets aan republikeins gebied op Java., September-oktober 1946; 563; 3 stukken